【裁判字號】    97,訴,864
【裁判日期】    970723
【裁判案由】    違反毒品危害防制條例
【裁判全文】
臺灣彰化地方法院刑事裁定              97年度訴字第864 號
抗  告  人
即  受刑人   乙○○
上列抗告人即受刑人因沒入保證金案件，不服本院97年4 月30日
裁定及97年7月21日更正裁定而提起抗告，本院裁定如下：
    主  文
原裁定撤銷。
    理  由
一、本件抗告意旨略以：受刑人乙○○因違反毒品危害防制條例
    之罪，由具保人甲○○繳納保證金新臺幣（下同）10,000元
    後，受刑人乙○○因而被釋放，嗣因受刑人逃匿，由臺灣彰
    化地方法院檢察署檢察官聲請沒收保證金，經原裁定將具保
    人甲○○繳納之保證金10,000元沒入，然因受刑人乙○○已
    於97年4 月24日另案執行中，原裁定顯有違誤，聲請將原裁
    定撤銷，更為適法之裁定等語。
二、按原審法院認為抗告有理由者，應更正其裁定，刑事訴訟法
    第408 條第2 項前段定有明文；具保停止羈押之被告逃匿者
    ，應命具保人繳納指定之保證金額並沒入之，不繳納者強制
    執行，保證金已繳納者沒入之；又再執行羈押者，免除具保
    之責任，刑事訴訟法第118 條、第119 條第1 項分別定有明
    文。是沒入具保人繳納之保證金，應以被告在逃匿中為其要
    件，具保停止羈押之被告逃匿，於緝獲歸案再執行羈押時，
    具保人之具保責任即因被告再羈押而告消滅，法院在被告逃
    匿中未裁定沒入保證金，自不得於被告緝獲再執行羈押後以
    裁定補行沒入，此有最高法院75年度臺非字第247 號判決意
    旨可資參照。
三、查受刑人乙○○因違反毒品危害防制條例案件，前經臺灣彰
    化地方法院檢察署檢察官指定保證金10,000元，由具保人甲
    ○○繳納現金後，將被告釋放（97年度刑保字第97000136號
    ），嗣因受刑人逃匿，本院於97年4 月30日裁定准予沒入保
    證金，並因原裁定原本及正本之當事人欄均疏未記載受刑人
    乙○○已於97年4 月24日入臺灣彰化監獄執行，而於97 年7
    月21日裁定更正原裁定之原本及正本。另因受刑人乙○○已
    於97年4 月24日入監執行，自無從沒入具保人甲○○繳納之
    保證金10,000元，是抗告意旨求予撤銷，為有理由，又因本
    院97年7 月21日所為之裁定，係就本院97年4 月30日所為之
    裁定，加以更正，是爰應由本院將97年4 月30日、97年7 月
    21 日 所為之原裁定，均併予撤銷。
四、依刑事訴訟法第408 條第2 項前段，裁定如主文。
中    華    民    國    97    年    7     月    23    日
                  刑事第三庭          法  官  林秉暉
右正本證明與原本無異。
如不服本裁定，應於裁定送達後5日內向本院提出抗告狀（須附
繕本）。
中    華    民    國    97    年    7     月    29    日
                                      書記官  張清秀


司法院資訊處製作；財團法人民間司法改革基金會備份。
